# 上市公司重大资产收购企业

提问人：zhs7403 时间：2017-12-12 16:58:58
上市公司重大资产收购企业的审计报告是否需要按照上市实体披露要求增加KAM段落？我理解需要不知是否对？

回答人：chenyiwei
目前这个问题还没有谈及，但我个人理解应当是需要的，尤其是在重组上市业务中，因为监管要求等同于IPO，所以对KAM的要求也与IPO审计一致。